【裁判字號】    97,簡上,809
【裁判日期】    970930
【裁判案由】    傷害等
【裁判全文】
臺灣板橋地方法院刑事判決             97年度簡上字第809號
上  訴  人  臺灣板橋地方法院檢察署檢察官
上  訴  人
即  被  告  丙○○
被      告  乙○○
            甲○○
上列上訴人因被告傷害等案件，不服本院97年度簡字第4911號中
華民國97年6 月16日第一審判決（起訴案號：97年度調偵字第30
4 號、97年度偵字第12656 號、第12657 號），提起上訴，本院
管轄之第二審合議庭判決如下：
    主  文
上訴駁回。
    事  實
一、丙○○於民國九十六年十一月七日晚間九時四十分許，至前
    女友莊宜婷位於臺北縣泰山鄉○○路○段四０二號之工作地
    點，向莊宜婷拿回住處鑰匙時，丙○○與莊宜婷現任男友乙○○及友人甲○○，在上址門口前，因男女交往糾紛而發生
    口角爭執，丙○○欲騎乘機車離去時，甲○○竟基於妨害人
    行使權利之犯意，強行拔取丙○○機車之鑰匙並丟至地上，
    以此強暴方式，妨害丙○○可自由離開之權利，詎丙○○因
    不滿甲○○以上述方式妨害其離去現場，竟基於傷害人身體
    之犯意，手持其自己之機車大鎖（未據扣案，嗣因遺失而不
    知去向）朝甲○○之身體毆打，甲○○則與乙○○共同基於
    傷害人身體之犯意聯絡，先由甲○○反擊徒手毆打丙○○之
    身體，乙○○則隨手撿起地上之機車大鎖（未據扣案，亦不
    知去向）毆打丙○○，致丙○○因此受有臉部、手腳多處擦
    傷、挫傷、撕裂傷及右脛骨開放性骨折之傷害，而甲○○因
    丙○○之毆打，受有鼻樑側擦挫傷紅腫、兩側手背擦挫傷、
    頭部創傷併頭皮腫脹之傷害。
二、案經丙○○、甲○○告訴及丙○○訴由臺北縣政府警察局新
    莊分局報請臺灣板橋地方法院檢察署檢察官偵查起訴，本院
    認宜逕以簡易判決處刑。
    理  由
一、證據能力部分：
    查上訴人即被告丙○○、被告乙○○、甲○○對於下列各項
    證據方法之證據能力均無意見，本院審酌各證據方法作成時
    之情況，認為並無不適當之情事，依刑事訴訟法第一百五十
    九條之五規定，均得作為證據，合先敘明。
二、認定犯罪事實所憑之證據及理由：
    訊據被告丙○○、乙○○、甲○○對於上揭時地互毆傷害，
    及被告甲○○就上開強行拔取丙○○之機車鑰匙而妨害其離
    去現場等事實，分別於警詢、偵查及本院審理中均坦承不諱
    ，核與證人莊宜婷於警詢、偵查中證述之情節相符；又被告
    即被害人丙○○因遭被告乙○○、甲○○之毆打而受有臉部
    、手腳多處擦傷、挫傷、撕裂傷及右脛骨開放性骨折之傷害
    ，及被告即被害人甲○○因遭被告丙○○之毆打，則受有鼻
    樑側擦挫傷紅腫、兩側手背擦挫傷、頭部創傷併頭皮腫脹之
    傷害等情，分別有臺北縣立醫院驗傷診斷書影本、住院照片
    及行政院衛生署臺北醫院診斷證明書影本各一件在卷可稽。
    本案事證明確，被告丙○○、乙○○、甲○○三人犯行洵堪
    認定。
三、核被告甲○○所為，係犯刑法第三百零四條第一項之強制罪
    ，及同法第二百七十七條第一項之傷害罪；又被告丙○○、
    乙○○所為，均係犯刑法第二百七十七條第一項之傷害罪。
    被告乙○○、甲○○二人就傷害被害人丙○○之犯行，有犯
    意之聯絡及行為之分擔，皆為共同正犯。又被告甲○○上述
    強制及傷害犯行，犯意各別，行為不同，應予分論併罰。
四、原審詳加審認，以被告丙○○、乙○○、甲○○犯行明確，
    依刑事訴訟法第四百四十九條第二項、第三項、第四百五十
    四條第二項，刑法二十八條、第二百七十七條第一項、第三
    百零四條、第四十一條第一項前段、第五十一條第六款、刑
    法施行法第一條之一第一項、第二項前段規定，並審酌被告
    三人犯罪之動機、目的、手段，對被害人甲○○、丙○○二
    人傷害之程度及被告三人犯罪後之態度等一切情狀，就被告
    乙○○、丙○○各量處拘役五十日、四十日，且就被告甲○○量處拘役二十日、五十日，應執行拘役六十五日，並均諭
    知如易科罰金，以新臺幣一千元折算一日。其認事用法，核
    無不合，量刑亦屬妥適，應予維持。
五、至檢察官上訴意旨乃循被害人丙○○之請求，認本件肇因於
    被告甲○○強行拔走丙○○之機車鑰匙，丙○○欲取回鑰匙
    而與甲○○發生扭打，並非丙○○主動攻擊，且被告乙○○
    、甲○○聯手毆打丙○○，致其受有上開傷害，至今仍不良
    於行，原判決未考量丙○○之傷勢嚴重及被告乙○○、甲○○二人之惡性重大，原判決就被告乙○○、甲○○部分之量
    刑顯然過輕等語。另被告丙○○上訴雖稱：本件係被告甲○○先挑起爭端，並非丙○○主動攻擊，且伊受傷嚴重，被告
    乙○○、甲○○惡性重大，原判決就被告乙○○部分判處拘
    役五十日，就被告甲○○部分判處拘役二十日、五十日，應
    執行拘役六十五日，而就被告丙○○部分判處拘役四十日，
    其量刑顯不相當，且被告丙○○部分之量刑過重；又本件傷
    害案件係告訴乃論之罪，雙方曾經表示有和解之意願，但原
    審竟以簡易判決處刑之方式結案，致被告丙○○無法與被告
    甲○○達成和解而撤回告訴之機會等語。惟按量刑輕重，係
    屬事實審法院得依職權自由裁量之事項，苟已斟酌刑法第五
    十七條各款所列情狀而未逾越法定刑度，不得遽指為違法。
    查本件原判決於量刑時，已就被告丙○○、乙○○、甲○○
    三人犯罪之動機、目的、手段、犯後態度及各被害人受傷程
    度等一切情狀，在法定刑內量處如上所述之刑度，並無違法
    或明顯不當之情形，有如前述；又本件被告間之衝突雖係肇
    因於被告甲○○強行拔走被告丙○○之機車鑰匙，但因被告
    丙○○因不滿甲○○強行拔取其機車鑰匙以妨害其離去現場
    ，手持機車大鎖朝甲○○之身體毆打，嗣被告甲○○始與被
    告乙○○先後回擊毆打被告丙○○等節，業據被告乙○○、
    甲○○及證人莊宜婷於警詢、偵查中供證在卷，互核相符，
    是本件係被告丙○○先持機車大鎖毆擊被告甲○○成傷，被
    告甲○○始與被告乙○○先後回擊毆打被告丙○○，茲檢察
    官及被告丙○○上訴意旨認非丙○○主動攻擊甲○○云云，
    顯與事實不符，自非可採。另被告丙○○、乙○○、甲○○
    於九十七年一月十八日偵查中業經檢察官試行調解，並經臺
    灣板橋地方法院檢察署轉介臺北縣三重市調解委員會進行調
    解，仍因雙方意見不一而調解不成立等情，亦有上開偵訊筆
    錄及臺北縣三重市公所九十七年三月十日北縣重民自第０九
    七００一０四九九號函在卷可稽，足認被告三人於偵查中已
    有數次調解、和解而得撤回本件傷害告訴之機會，但仍因被
    告三人之意見不一而使調解、和解不成立，致雙方未能撤回
    告訴，是自難以本件原審逕以簡易判決處刑，致被告等人無
    法於審理中達成和解而撤回告訴，即輕率指摘原判決有何不
    當。綜上，足徵本件原審量刑並無過輕、過重或其他違法、
    不當之情形，是檢察官及被告丙○○所提上訴，均為無理由
    ，應予駁回。末查，本件被告丙○○、乙○○、甲○○三人
    於本院審理終結前並未賠償各該被害人，雙方亦未達成和解
    ，是以本案被告三人均不宜遽予宣告緩刑，附此敘明。
據上論斷，應依刑事訴訟法第四百五十五條之一第一項、第三項
、第三百六十八條，判決如主文。
本案經檢察官李巧菱到庭執行職務。
中    華    民    國    97    年    9     月    30    日
                  刑事第十三庭  審判長法  官  白光華
                                      法  官  曾淑娟
                                      法  官  楊志雄
以上正本證明與原本無異
本件不得上訴
                                      書記官  陳春銘
中    華    民    國    97    年    9     月    30    日


司法院資訊處製作；財團法人民間司法改革基金會備份。
